臺灣新竹地方法院民事簡易判決　　　　95年度竹勞簡字第12號
原　　　告　丁○○
　　　　　　乙○○即百欣企業社
上　一　人
訴訟代理人　丙○○
被　　　告　英偉國際股份有限公司
法定代理人　甲○○
上列當事人間給付薪資等事件，本院於民國96年1月10日辯論終
結，判決如下：
    主  文
被告應給付原告乙○○即百欣企業社新台幣壹拾萬伍仟壹佰貳拾
元及自民國九十五年二月十一日起至清償日止，按週年利率百分
之五計算之利息。
被告應給付原告丁○○新台幣陸萬陸仟元及自民國九十五年十二
月三十一日起至清償日止，按週年利率百分之五計算之利息。
原告丁○○其餘之訴駁回。
訴訟費用由原告丁○○負擔十分之一，餘由被告負擔。
本判決第一項於原告乙○○即百欣企業社以新台幣萬伍仟元為
被告供擔保後，得假執行。
本判決第二項於原告丁○○以新台幣貳萬貳仟元為被告供擔保後
，得假執行。
原告丁○○其餘假執行之聲請駁回。
    事實及理由
壹、程序方面：
    本件被告未於言詞辯論期日到場，核無民事訴訟法第386條
    條各款所列情形，爰依原告之聲請，由其一造辯論而為判決
    。
貳、實體方面：
一、原告主張：
（一）緣被告英偉國際股份有限公司（下稱英偉公司）於民國94
      年11月10日分別與原告乙○○即百欣企業社訂定「動產頂
      讓合約書」，與原告丁○○間訂定「聘任合約書」。
（二）原告丁○○依聘任合約書於94年11月11日起任職於被告公
      司，擔任總經理乙職，被告依約應於每月7日支付薪資新
      台幣（下同）120,000元。惟被告自95年1月起即陸續積欠
      原告丁○○薪資，至95年5月7日止共積欠薪資316,000 元
      ─含元月份76,000元、二月份60,000元、三月份60,000元
      、四月份120,000元。又被告於95年5月1日起無正當合法
      理由，未經預告，惡意片面終止與丁○○之聘僱合約，應
      依勞動基準第16條第1款之規定，給付原告丁○○10天之
      預告工資計40,000元。基上所述，被告共積欠原告丁○○
      356,000元，扣除被告給付面額250,000元之支票後，尚欠
      106,000元，被告應依法給付。
（三）另被告對原告乙○○即百欣企業社原應承擔之動產頂讓付
      款義務—依約應於95年2月10日支付現金250,000元，扣除
      被告於95年3月28日以現金支付之144,880元後，被告仍積
      欠原告乙○○即百欣企業社105,120元，被告亦應依約給
      付。
（四）對被告抗辯之陳述：
    1.原告丁○○代被告向商家所收之貨款144, 880元，係被告
      以百欣企業社之名向恆義食品公司購買「中華豆腐」之貨
      款，兩造本同意原告乙○○將上開貨款交由原告百欣企業
      社支付予恆義食品公司。惟嗣後兩造同意將此筆貨款改作
      為抵付被告積欠原告百欣企業社所應支付之讓渡價金250,
      000元中之部份款項，故被告至今尚積欠原告乙○○之尾
      款為105,120元。
    2.被告依約應於95年2月10日付清讓渡買賣尾款250,000元，
      然被告以遠期支票（發票日95年4月30日）代替原給付，
      惟原告乙○○並未同意，故不生已給付之效力。且原告於
      翌日（即95年02月11日）即以掛號信函催告被告須於三日
      內付清一切款項及薪資；之後亦曾透過竹東鎮調解委員會
      通知被告前來調解處理債務解決之方式，惟被告均拒不出
      面，益證兩造並未就以遠期支票代替現金清償達成合意。
    3.被告依約應於每月7日給付丁○○薪資120,000元，然於原
      告領完11月份薪資80,000元（到職20天，94年12月7日發
      放薪資）及12月薪資120,000元（95年1月7日發放）後，
      被告即開始違背誠信、企圖不履約，以各種不合理理由將
      丁○○95年元月份薪資以44,000元核發。2、3月份之薪資
      亦只核發半薪。甚至將被告原應於95年2月10日付清百欣
      企業之250,000元尾款，強行脅迫丁○○去調票及向百欣
      施壓說服，以逼促百欣必須無條件接受其以遠期支票來拖
      延給付。嗣又趁丁○○驚慌失策、心神恍惚之際，以虛偽
      不確定、未來毫無保障之條件為承諾，急迫要求丁○○簽
      名以表同意被告延緩給付薪資。丁○○遂於非自由意志之
      情況下，被迫簽立同意緩期給付之字條。按民法第92條之
      規定：「因被詐欺或被脅迫而為意思表示者，表意人得撤
      銷其意思表示。」，故原告丁○○得依此撤銷原意思表示
      。且當初原告等言明該協議條件若要成立，其相對條件必
      須是原告仍在職，此方足以對丁○○有保障及合乎誠信與
      公平正義原則，否則即對受聘人之一方失之過酷、全無保
      障可言。況被告依守勞動基準法施行細則第9條：「依本
      法終止勞動契約時雇主應即結清工資給付勞工」之規定，
      亦應給付原告所欠薪資。
    4.另查被告於95年5月初起即以文宣大量對竹東各餐廳散發
      ，查該文宣，其上載明丁○○業遭被告開除。被告既曾公
      開公告表示解僱丁○○，其即已有終止與丁○○間聘僱關
      係之意思表示，復被告又透過其員工彭初雄將該視同已終
      止聘僱合約意思表示之文件正本於95年5月7日交予原告丁
      ○○本人。而勞動基準法第16條第1款之規定─解僱員工
      ，其繼續工作三個月以上，一年未滿者，應於10日前預告
      之；雇主未依本項規定期間預告而終止契約者，應給付預
      告之工資。故原告丁○○請求被告給付積欠之薪資66,000
      元（總欠款316,000元扣除已領訖250,000元）加上10天之
      預告工資40,000元，共106,000元，實係正當合理，且依
      法有據。
（五）綜上，爰聲明：
    1.被告應給付原告乙○○即百欣企業社105,120元，及自95
      年2月11日起至清償日止，按週年利率百分之5計算之利息
      。
    2.被告應給付原告丁○○106,000元，及自95年5月1日起至
      清償日止，按週年利率百分之5計算之利息。
    3.訴訟費用由被告負擔。
    4.原告等願供擔保請准宣告假執行。
二、被告未於言詞辯論期日到場，據其提出書狀則以：
（一）被告於94年11月10日與原告乙○○簽訂動產買賣合約，言
      明於11月20日給付56,697元，餘額於95年2月10日給付，
      迄至2月10日被告因手頭不方便遂開立一張面額250,000元
      之支票，並已請丁○○轉交乙○○。
（二）被告又於94年11月10日與原告丁○○簽訂聘僱合約，惟自
      95年元月開始原告丁○○收受部分被告公司貨款未轉交被
      告。95年3月28日由訴外人何青峰、賴仕陸、彭初雄及原
      告丁○○一同前往買家查證，查證結果貨款確實由原告丁
      ○○收受未交回公司，被告當時原諒丁○○，但嗣後又陸
      續出了一些狀況，被告遂於95年4月26日在竹東下公館派
      出所備案。另原告丁○○薪水兩造已於95年3月8日達成協
      議，95年元月份薪水被告於95年6月30日補齊，其他之薪
      水於95年12月以前一併補齊等語置辯。
三、得心證之理由：
（一）查原告乙○○即百欣企業社主張被告與其訂立動產頂讓合
      約，尚有款項未付之事實，業據其提出動產頂讓合約書、
      存證信函等為證，被告雖未於言詞辯論期日到場，惟其提
      出書狀陳稱：確有與原告乙○○簽訂動產買賣合約，言明
      於11月20日給付56,697元，餘額於95年2月10日給付，已
      開立一張面額250,000元之支票予原告丁○○，請其轉交
      原告乙○○等語。經查，原告乙○○確與被告簽訂動產頂
      讓合約，約定買賣價款為306,697元，被告並已給付
      56,697 元，餘額250,000元則約定應於95年2月10日給付
      ，有該動產頂讓合約書附卷可稽，被告對於其確尚積欠原
      告乙○○250,000元之價款亦不否認，僅稱其已交付面額
      250,000元之支票予原告丁○○，請其轉交原告乙○○等
      語，惟該250,000元之支票係交付予原告丁○○，並非交
      予原告乙○○，且原告丁○○已以之抵扣被告積欠原告丁
      ○○之薪資（詳如後述），即原告乙○○並未因此受償，
      是被告稱已交付250,000元支票一節雖屬實，惟並未用於
      清償積欠原告乙○○之買賣價款，是被告此部分抗辯，尚
      無理由。另被告所稱原告丁○○收受被告公司貨款
      144,880元未轉交被告部分，原告乙○○主張兩造已協議
      以該貨款144,880元抵償被告積欠原告乙○○之買賣價款
      ，此為被告所未爭執，是原告乙○○主張被告僅清償
      144,880元，尚有105,120元之買賣價款未為清償，尚足採
      信，原告乙○○之，即有理由。
（二）次查，原告丁○○主張被告與其訂定「聘任合約書」，由
      原告丁○○擔任被告公司總經理乙職，被告依約應於每月
      7日支付薪資120,000元，惟被告尚積欠薪資316,000元，
      扣除被告給付面額250,000元之支票後，尚欠66,000元之
      事實，業據其提出聘任合約書、存證信函等為證，被告雖
      未於言詞辯論期日到場，惟其提出書狀陳稱：確有與原告
      丁○○簽訂聘任合約，並尚積欠薪資，惟兩造已於95年3
      月8日達成協議，95年元月份薪水被告於95年6月30日補齊
      ，其他薪水則於95年12月以前一併補齊等語。經查，原告
      丁○○確與被告訂有聘任合約，由原告丁○○擔任被告公
      司總經理，並約定每月薪資120,000元，有該聘任合約書
      附卷可稽，被告對於尚積欠原告丁○○薪資之事實亦不否
      認，僅稱已協議緩發等語，並提出協議書面乙紙為證，而
      原告丁○○對該薪資緩發協議雖主張係遭被告脅迫簽立者
      ，然原告丁○○就此並未舉證以實其說，被告所稱兩造薪
      資緩發已於95年3月8日達成協議，應足採信。而原告主張
      被告所積欠之薪資數額為316,000元，扣除被告所給付予
      原告丁○○之面額250,000元之支票後，尚欠66,000元，
      此為被告所未爭執，且兩造雖有薪資緩發之協議，被告亦
      應依協議於95年12月30日以前給付完畢，然被告迄今仍未
      給付原告丁○○積欠之薪資，此經原告丁○○陳述在卷，
      是原告丁○○主張被告應給付其積欠之薪資66,000元及自
      95年12月31日起算之利息，自有理由。至原告丁○○主張
      被告已於95年5月5日終止其與原告丁○○之聘任合約，原
      薪資緩發協議失效，故積欠薪資應自95年5月1日起算利息
      等語，惟姑不論被告與原告丁○○間聘任合約是否業已終
      止，聘任合約終止與否均無從影響薪資緩發協議之效力，
      僅與薪資之數額有關，原告丁○○既與被告達成薪資於95
      年12月30日前給付之協議，則原告丁○○應自協議清償之
      翌日即95年12月31日始得起算利息，原告丁○○請求自95
      年5月1日起算利息，自無理由。
（三）按雇主依第11條或第13條但書規定終止勞動契約者，其預
      告期間依左列各款之規定：一繼續工作三個月以上一年未
      滿者，於十日前預告之，雇主未依第1項規定期間預告而
      終止契約者，應給付預告期間之工資，勞動基準法第16條
      定有明文；即雇主應給付預告期間之工資者，係以雇主依
      勞動基準法第11條或第13條但書規定終止勞動契約時，應
      先行給予一定預告期間，但雇主未依規定期間預告而終止
      者，始應給付預告期間之工資，此觀之勞動基準法第16條
      之規定自明。本件原告丁○○雖主張被告於95年5月無正
      當合法理由，未經預告，惡意片面終止聘僱合約，應依法
      給付預告工資，並據其提出被告公司所發書面乙紙為證，
      惟觀之原告所提出之被告公司所發書面，其上係載明「本
      公司總經理丁○○先生於95年起，陸續擅自收取客戶貨款
      ，佔為己有，自行花用，今經本公司徹查出侵占公款屬實
      ，已不堪在公司任職，本公司決議開除處分，今後丁○○
      先生在外一切行為概與本公司無關，... 特致函敬告各位
      親愛的客戶」等語，即被告公司此書面係向被告公司之客
      戶為之，用意在於警示被告公司客戶，並非向原告丁○○
      為終止聘任契約之意思表示，且依被告公司上開載明內容
      ，乃主張原告丁○○侵占貨款，縱被告有向原告丁○○為
      終止聘任合約之意思表示，應亦非依勞動基準法第11條或
      第13條規定所為終止，依上開說明，自不生有勞動基準法
      第16條所定雇主應給付預告期間工資之情形，是原告丁○
      ○請求被告給付預告工資40,000元，尚乏所據。
（四）綜上，原告乙○○即百欣企業社請求被告給付105, 120元
      及自95年2月11日起至清償日止，按週年利率百分之5計算
      之利息；原告丁○○請求被告給付66,000元及自95年12月
      31 日起至清償日止，按週年利率百分之5計算之利息，均
      有理由，應予准許，逾此部分之請求，即無理由，應予駁
      回。
（五）原告陳明願供擔保，聲請宣告假執行，經核其勝訴部份，
      合於法律規定，爰酌定相當之擔保金額宣告之；其餘假執
      行之聲請，因該部份訴之駁回而失所依據，應予駁回。
（六）因本案事證已臻明確，兩造其餘主張陳述及所提之證據，
      經審酌認均與本件結論無涉或無違，爰不予論述，附此敘
      明。
四、訴訟費用負擔之依據：民事訴訟法第79條。
中　　華　　民　　國　　96　　年　　1　　月　　24　　日
                  民事第一庭    法　官　林南薰
以上正本係照原本作成。
如對本判決上訴，須於判決送達後20日內向本院提出上訴狀。
中　　華　　民　　國　　96　　年　　1　　月　　24　　日
                                書記官　蕭宛琴
